---
title: "Lab 3: Analisi de Correspondencies i Normal multivariant"
author: "Álvaro Ribot"
output: html_notebook
---


## Exercici 1: Anticonceptius a indonesia

```{r}
library("FactoMineR")
library("ca")
library("MASS")
```


### a)
```{r}
X <- read.table("http://www-eio.upc.es/~jan/Data/MVA/cmc.dat", header = T, sep = ",")
head(X)
for (i in 1:ncol(X)) {
  print(range(X[,i]))
}
```
Podem observar que el rang dels valors que prenen les variables categoriques coinicideix amb el de la seva codificacio. Per tant, podem concloure que no hi ha dades mancants.


### b)

```{r}
X$Method <- factor(X$Method, levels = c(1, 2, 3), labels = c("none", "long-term", "mid-term"))
X$WifeEduc <- factor(X$WifeEduc, levels = c(1, 2, 3, 4), labels = c("low", "prim", "mid", "high"))
```

### c)

```{r}
(taula <- table(X$Method, X$WifeEduc))
```


### d)

```{r}
chisq.test(taula)
```
L'estadistic de prova pren valor $140.46$ i el p-valor es mes petit que $2.2e-16$. Per tant, podem concluir que hi ha associacio entre les variables (rebutgem la hipotessi nul·la que assumeix independència)


### e)

```{r}
out <- ca(taula)
(r <- out$rowmass)
(c <- out$colmass)
```
Podem veure els pesos de *Method* i de *WifeEduc*, respectivament. Per tant, el métode conceptiu més utilitzat es "none".


### f)
Es mostren les matrius de perfils fila i columna, respectivament.

```{r}
P <- as.matrix(taula)
P <- P/sum(P) # matriu de probabilitats
(R <- diag(1/r)%*%P)
(C <- diag(1/c)%*%t(P))
```

### g) **Mirar que es perfil marginal**

### h) 

```{r}
resultats <- ca(taula)
summary(resultats)
```
Existeixen dues dimensions, però observem que amb una dimensió ja obtenim el $95.2\%$. Per tant, podem representar adequadament la taula de contingencia amb una dimensio.


### i)

```{r}
plot(resultats, map = "rowprincipal")
```


### j)

### k)

```{r}
X$Age <- as.factor(cut(X$Age, breaks = 4))
table(X$Age)
```

### l)

```{r}
X$AgeRel <- with(X, interaction(Age, Rel))
table(X$AgeRel)/nrow(X)
```

### m)

```{r}
(taula2 <- table(X$Method, X$AgeRel))
```

### n)

```{r}
summary(resultats2 <- ca(taula2))
plot(resultats2, map = "rowgreen")
```

En aquest cas observem que son necessaries dues dimensions per fer una bona representació de la taula de contingencia, ja que amb una dimensio nomes representariem be un $62.9\%$.

En general, les dones que practiquen la religio islamica tendeixen a utilitzar menys metodes anticonceptius que les no creients.
Tambe podem notar que les dones joves tendeixen a utilitzar metodes anticonceptius de curt termini i a mesura que es fan gran utilitzen els de llarg termini.

### o)

```{r}
tmult <- table(X$Method, X$WifeEduc, X$AgeRel)
summary(acmult <- mjca(tmult, lambda = "indicator"))
```

L'anàlisi té $12$ dimensions, i la inercia de la matriu d'indicadors es $4$. En dues dimensions la bondat de l'ajust és del $23.7\%$.

### p) **falta interpretar**

```{r}
plot(acmult)
```


### q)

```{r}
plot(acmult)
points(acmult$rowpcoord)
```


### r)

```{r}
summary(B <- mjca(tmult, lambda = "Burt"))
plot(B)
```

S'assembla molt a l'analisi utilitzant la matriu d'indicadors. El plot sembla el mateix pero escalat. Tot i amb això, amb dues dimension s'obté una bondat d'ajust del $32.0\%$, mentre que amb la matriu d'indicadors aconseguiem un $23.7\%$. Podem veure també aquesta diferència comparant els screeplots dels summaries dels dos anàlisis.


# Exercici 2: Distribució de característiques esquelètiques

```{r}
library("ellipse")
library("ICSNP")
```


### a)

```{r}
dd <- read.table("http://www-eio.upc.es/~jan/Data/MVA/body.dat")[,c(1:9, 25)]
names(dd) <- c("Biacromial", "Biilical", "Bitrochanteric", "Chest_depth", "Chest_diam", "Elbow", "Wrist", "Knee", "Ankle", "Gender")
dd$Gender <- factor(dd$Gender, levels = c(0, 1), labels = c("female", "male"))
```

### b)

```{r}
WK <- data.frame(dd$Wrist, dd$Knee)
plot(WK, pch = 3)
Z <- ellipse(cov(WK), level = 0.95, centre = colMeans(WK))
points(Z, type = "l", col = "red")
```

### c) Mirant la grafica podem observar que hi ha 19 punts fora de l'elipse, y el nombre que esperariem es 25.

```{r}
print(exp <- nrow(dd)*5/100)
```

### d)

### e)

```{r}
df <- dd[dd$Gender == "female",1:9]
```

### f)
```{r}
pairs(df, pch = 20)
```

### g)

```{r}
chisq_plot <- function(X){
  M <- as.matrix(scale(X, center = T, scale = F))
  S <- solve(cov(X))
  v <- c()
  for (i in 1:nrow(M)) {
    aux <- t(M[i,])%*%S%*%M[i,]
    v <- c(v, aux)
  }
  sort(v)
}
(chp <- chisq_plot(df))
```

### h) Cal aplicar 9 graus de llibertat, que es el nombre de variables que tenim.

```{r}
rang <- c()
n <- length(chp)
for (i in 1:n){
  rang <- c(rang, (i-1/2)/n)
}
(q <- qchisq(rang, 9))
```


### i) Sembla que al principi segueixen molt la tendencia de ser normal bivariant pero al final podem observar outliers que tenen una distancia molt mes gran a l'esperada.

```{r}
plot(q, chp)
abline(0,1, col = "red")
```

### j) Podem observar que es creible la normalitat marginal de les variables.

```{r}
par(mfrow = c(3, 3))
for (i in 1:9) {
  qqnorm(df[,i])
}
```

### k) Obtenim resultats similars als anteriors

```{r}
dh <- dd[dd$Gender == "male",1:9]
par(mfrow=c(3,3))
for (i in 1:9){
  qqnorm(dh[,i])
}
```

### l) Existeixen diferencies significatives

```{r}
HotellingsT2(df, dh, test = "f")
```
Obtenim un estadístic $T^2 = 175.74$, i un p-valor més petit que $2.2\mathrm{e}-16$.

### m) No es rellevant com podem veure a continuacio

```{r}
HotellingsT2(df, dh, test = "chi")
```


### n)

```{r}
t.test(df$Biacromial, dh$Biacromial, conf.level = 0.999)
t.test(df$Biilical, dh$Biilical, conf.level = 0.999)
t.test(df$Bitrochanteric, dh$Bitrochanteric, conf.level = 0.999)
t.test(df$Chest_depth, dh$Chest_depth, conf.level = 0.999)
t.test(df$Chest_diam, dh$Chest_diam, conf.level = 0.999)
t.test(df$Elbow, dh$Elbow, conf.level = 0.999)
t.test(df$Wrist, dh$Wrist, conf.level = 0.999)
t.test(df$Knee, dh$Knee, conf.level = 0.999)
t.test(df$Ankle, dh$Ankle, conf.level = 0.999)
```

Si prenem $\alpha = 0.001$ trobem diferencies significatives en totes les variables execpte en el diàmetre biilical

### o)

```{r}
par(mfrow=c(3,3))
boxplot(dd$Biacromial~dd$Gender)
boxplot(dd$Biilical~dd$Gender)
boxplot(dd$Bitrochanteric~dd$Gender)
boxplot(dd$Chest_depth~dd$Gender)
boxplot(dd$Chest_diam~dd$Gender)
boxplot(dd$Elbow~dd$Gender)
boxplot(dd$Wrist~dd$Gender)
boxplot(dd$Knee~dd$Gender)
boxplot(dd$Ankle~dd$Gender)
```

Observem que en general, els homes tenen mides mes grans en les diferents parts del cos (excepte pel diàmtre biilical). Una caracterísitca potser també interessant és que s'observen més outliers en els boxplots de les dones que no pas en els dels homes.

