---
title: "R Notebook"
output: html_notebook
---

### 1.

```{r}
seeds <- read.table("http://www-eio.upc.es/%7Ejan/Data/MVA/seedsdataset.dat", col.names = c("Area", "Perimeter", "Compacidad", "longitud", "ancho", "coef.asimetria", "long.ranura", "variedad"))
head(seeds)
```

### 2.

```{r}
variedad <- seeds[,8]
seeds <- seeds[,-8]
nums <- row.names(seeds)
```

### 3. Las dos únicas anomalías son que el coeficiente de asimetría tiene algunos valores muy altos y que la longitud de la ranura no tiene una distribución simétrica. Aún así, nada extremo. 

```{r}
boxplot(seeds)
boxplot(seeds$coef.asimetria)
boxplot(seeds$long.ranura)
```

### 4. Al haber relaciones no lineales entre las variables salen formas diversas. El coeficiente de asimetría parece no tener correlación con ninguna variable. Y en algunos plots parecen diferenciarse al menos dos grupos. Por lo demás no parece que haya anomalías destacables.

```{r}
pairs(seeds)
```

### 5.

```{r}
seeds <- scale(seeds)
dist.st <- dist(seeds)
as.matrix(dist.st)[1:5,1:5]
```

### 6. Si a partir de este dendograma tuvieramos que decir que hay tres variedades concluiriamos que dos de ellas solo aparecen en tres semillas. Este dendograma no separa demasiado y junta muchas semillas en un mismo grupo, por lo que no queda nada claro que haya tres variedades a partir de este dendograma.

```{r}
out.s <- hclust(dist.st, method = "single")
plot(out.s)
```

### 7.

```{r}
out.c <- hclust(dist.st, method = "complete")
plot(out.c)
```

### 8. Basta cortar por un número cercano a 6, por ejemplo, 5,8. Vemos que de esta forma se identifican correctamente cluster y variedad en el 87% de las veces.

```{r}
groups.3 <- cutree(out.c, h = 5.8)
(cross.table <- table(groups.3, variedad))
sum(diag(cross.table))/sum(cross.table)
```

### 9. Se observa que la variedad "Kama" y "Canadian" se agrupan en un cluster y la variedad "Rosa" en otro con tan solo 7 semillas de "Kama" en el cluster 2 y 2 de "Rosa" en el cluster 1.

```{r}
out.a <- hclust(dist.st, method = "average")
plot(out.a)

groups.2 <- cutree(out.a, k = 2)
(cross.table.2 <- table(groups.2, variedad))
```

### 10. Ahora la clasificación acierta en un 92% de las veces.

```{r}
out.w <- hclust(dist.st, method = "ward.D2")
plot(out.w)

groups.3.ward <- cutree(out.w, k = 3)
(cross.table.ward <- table(groups.3.ward, variedad))
sum(diag(cross.table.ward))/sum(cross.table.ward)
```

### 11. En primer lugar asocia el segundo grupo al tercero y el tercero al segundo. Obviando ese detalle acierta en un 92% de las veces, exactamente igual que con el método de Ward.

```{r}
set.seed(123)
(km <- kmeans(seeds, 3))

km$cluster[km$cluster==2] <- 4
km$cluster[km$cluster==3] <- 2
km$cluster[km$cluster==4] <- 3

(cross.table.km <- table(km$cluster, variedad))
sum(diag(cross.table.km))/sum(cross.table.km)
```

### 12. Según el criterio de Calinski-Harabasz la cantidad óptima de grupos es 2.

```{r}
library(clusterSim)
Fs <- c()
for (k in 2:6) {
  aux.km <- kmeans(seeds, k)
  Fs <- c(Fs, index.G1(seeds, aux.km$cluster))
}
plot(2:6, Fs, type="l")
```

### 13. Se equivoca en el 10% de los casos, peor que los otros criterios.

```{r}
library(mclust)
model <- Mclust(seeds, G=3)
plot(model, what="classification")

(cross.table.mix <- table(model$classification, variedad))
sum(diag(cross.table.mix))/sum(cross.table.mix)
1-sum(diag(cross.table.mix))/sum(cross.table.mix)
```
```{r}
summary(model, parameters=T)
model$classification
```

### 14. En total, los tres métodos clasifican mal 6 semillas simultáneamente.

```{r}
(err.ward <- nums[groups.3.ward != variedad])
(err.km <- nums[km$cluster != variedad])
(err.km <- err.km[err.km %in% err.ward])
(err.gauss <- nums[model$classification != variedad])

(err <- err.gauss[err.gauss %in% err.km])
(err <- sort(as.numeric(err[!duplicated(err)])))
length(err)
```

### 15. Podemos ver que todas las semillas mal clasificadas están en la frontera entre grupos.

```{r}
acp <- princomp(seeds)
cols <- variedad
cols[cols==1] <- "blue"
cols[cols==2] <- "red"
cols[cols==3] <- "green"
cols[err] <- "black"
plot(acp$scores[,1], acp$scores[,2], col=cols, asp = 1)
sc <- 4
arrows(rep(0, length(acp$loadings)),rep(0,length(acp$loadings)),sc*acp$loadings[,1], sc*acp$loadings[,2], length=0.1, angle=10)
text(x = sc*acp$loadings[,1], y = sc*acp$loadings[,2], label=colnames(seeds))
```



```{r}
biplot(acp)
```











